【裁判字號】    89,易,2810
【裁判日期】    891117
【裁判案由】    傷害等
【裁判全文】
臺灣高雄地方法院刑事判決                        八十九年度易字第二八一號
    公  訴  人  臺灣高雄地方法院檢察署檢察官
    被      告  丙○○
右列被告因傷害等案件，經檢察官提起公訴（八十九年度偵字第一○七四五號），本
院判決如左：
    主  文
丙○○以加害生命之事，恐嚇他人致生危害於安全，處拘役參拾日，如易科罰金，以
參佰元折算壹日。
被訴傷害部分不受理。
    事  實
一、丙○○於民國八十九年五月六日晚間九時五分許，在高雄市○○路與明華路口之
    黃昏市場其經營之麵攤內，因不滿乙○○與其弟甲○○向其追討友人蕭松筠之借
    款，竟拿起攤位上之菜刀一把（未扣案），對著乙○○揮動，並向乙○○恐嚇稱
    「若再敢來要錢，要讓你死的很難看」等語，以加害生命之事恐嚇乙○○，使乙○○心生畏懼，致生危害於安全。嗣丙○○另基於傷害之故意，改持椅子毆打乙○○，致乙○○受有頭後顱三ｘ三公分挫傷瘀腫、前胸部六ｘ三公分挫傷皮下瘀
    血之傷害（傷害部分業經撤回告訴）。
二、案經乙○○訴由臺灣高雄地方法院檢察署檢察官偵查起訴。
    理  由
壹、有罪部分：
  一、訊據被告丙○○固坦承於前揭時、地與告訴人乙○○因欠款之事，發生爭吵並
      互毆之事實，惟矢口否認有何恐嚇之犯行，辯稱：因錢不是伊欠的，告訴人時
      常來討債，有大聲吵架、互毆，但沒有拿菜刀，伊沒有說要讓告訴人死的很難
      看云云。然查，被告如何恐嚇告訴人乙○○等情，業據告訴人於偵查中及本院
      調查、審理時指訴綦詳，亦據證人甲○○於偵查中及本院調查、審理時證述屬
      實，且互核告訴人乙○○與證人甲○○所述之情節均為一致，顯見被告確有持
      菜刀恐嚇告訴人無訛；雖被告聲請傳喚證人李登華以證明當時並未恐嚇告訴人
      ，然證人李登華於本院審理時到庭證稱：當時告訴人有將被告的手扭轉，伊到
      時告訴人就將手放下，等警察到時伊就離開了等語，是證人李登華當時並非全
      程均在場目睹，故尚不得作為被告未恐嚇告訴人之有利證據。綜上所述，被告
      前開所辯，顯係卸飾之詞，委不足採。本件事證明確，被告犯行洵堪認定。
  二、核被告丙○○所為，係犯刑法第三百零五條之恐嚇危害安全罪。爰審酌被告前
      未有任何前科紀錄，有臺灣高雄地方法院檢察署刑案資料查註紀錄表及臺灣高
      等法院被告全國前案紀錄表各一份在卷可參，素行尚稱良好，其僅因細故即持
      菜刀恐嚇告訴人，目無法紀，惡性非輕，且犯後否認犯罪，毫無悔意等一切情
      狀，量處如主文所示之刑，並諭知易科罰金之折算標準，以資懲儆。至被告所
      持用以恐嚇告訴人之菜刀一把，因未扣案，且被告始終否認有持該把菜刀之事
      實，而本院復無其他證據足資證明該把菜刀確為被告所有，亦非屬必須沒收之
      物，爰不另為沒收之諭知，併此敘明。
貳、不受理部分：
  一、公訴意旨另以：被告丙○○於八十九年五月六日晚間九時五分許，在高雄市○○路與明華路口之黃昏市場其經營之麵攤內，因不滿乙○○與其弟甲○○向其
      追討友人蕭松筠之借款，竟基於傷害之故意，持椅子毆打乙○○，致乙○○受
      有頭後顱三ｘ三公分挫傷瘀腫、前胸部六ｘ三公分挫傷皮下瘀血之傷害，因認
      被告尚涉有刑法第二百七十七條第一項之傷害罪嫌。
  二、按告訴乃論之罪，告訴人於第一審辯論終結前，得撤回其告訴；又告訴經撤回
      者，法院應諭知不受理之判決，刑事訴訟法第二百三十八條第一項及第三百零
      三條第三款分別定有明文。
  三、本件被告因傷害案件，經檢察官提起公訴，認被告係犯刑法第二百七十七條第
      一項之傷害罪。依同法第二百八十七條前段之規定，須告訴乃論。茲據告訴人
      乙○○已於八十九年十月四日具狀向本院撤回其告訴，有刑事撤回傷害告訴狀
      一紙附卷可稽，揆諸前開說明，應為諭知不受理之判決。
據上論斷，應依刑事訴訟法第二百九十九條第一項前段、第三百零三條第三款，刑法
第三百零五條、第四十一條，罰金罰鍰提高標準條例第一條前段、第二條，判決如主
文。
中      華      民      國    八十九    年     十一     月     十七     日
                                    臺灣高雄地方法院刑事第一庭
                                        法  官  陳玉聰
右正本證明與原本無異。
如不服本判決，應於判決送達後十日內，向本院提出上訴狀。
                                        書記官  鄭淑臻
中    華    民    國    八十九    年     十一     月        十七        日
附錄本案論罪科刑法條全文：
刑法第三百零五條
以加害生命、身體、自由、名譽、財產之事，恐嚇他人致生危害於安全者，處二年以
下有期徒刑、拘役或三百元以下罰金。


司法院資訊處製作；財團法人民間司法改革基金會備份。
